臺灣高雄地方法院民事裁定
110年度消債職聲免字第173號
聲　請　人　曾琬淋　00000000000000000000000000000000000
00000000000000000000000000000000000000000000000000
代　理　人　黃千珉律師
相對人即債　聯邦商業銀行股份有限公司
權人　　　　　　　　000000000000000000000000000000000000
0000000000000000000000000000000000000000000000000000000
法定代理人　李憲章　00000000
代　理　人　陳麗智　00000000000000000000000000000000000
相對人即債　兆豐國際商業銀行股份有限公司
權人　　　　　　　　00000000000000000000000000000000000
法定代理人　張兆順　00000000
　　　　　　　　　　000000000000000000000000
　　　　　　　　　　000000000000000000000000000000000000
相對人即債　星展（台灣）商業銀行股份有限公司
權人　　　　　　　　000000000000000000000000000000000000
00000000000000000000000000000000000000000000000000000000
法定代理人　林鑫川　00000000
　　　　　　　　　　000000000000000000000000
　　　　　　　　　　000000000000000000000000000000000000
上列聲請人即債務人因消費者債務清理事件聲請免責，本院裁定
如下：
    主  文
聲請人即債務人曾琬淋應予免責。
    理  由
一、本案基礎事實
　　查聲請人即債務人曾經前置調解不成立，而於民國110年1月
    13日聲請清算，經本院以110年度消債清字第14號裁定自110
    年5月12日開始清算程序，嗣因財產不敷清償相關債務及費
    用，本院乃於110年7月27日以110年度司執消債清字第78號
    裁定終結清算程序確定，普通債權人未同意免責。
二、本件經本院裁定終結清算程序確定，依消費者債務清理條例
    第132條、第133條、第134條之規定，本院應就聲請人是否
    應予免責（即無前開條例第133條、第134條規定之要件）進
    行審理，茲說明如下：
　㈠消債條例第133條前段
　1.本院裁定開始清算程序後，聲請人之財產及所得
　　查聲請人名下無財產，亦未領取社會補助或津貼，其無工作
    ，生活費仰賴配偶東倡旭資助，每月金額為新臺幣（下同）
    6000元等情，業據聲請人陳明在卷，並有東倡旭出具之切結
    書、稅務電子閘門財產所得調件明細表、低收入戶/中低收
    入戶/中低老年人生活津貼管理/身障者生活補助/單親家庭
    子女生活教育補助表、勞動部勞工保險局函、高雄市政府都
    市發展局函、勞動部勞動力發展署高屏澎東分署函在卷可佐
    （見院卷第7-14頁、第32-34頁、見院卷第45-46頁、第37頁
    ），是以依據上開證據，堪認自110年5月12日開始清算程序
    起迄今，聲請人每月所得金額為6000元。
　2.本院裁定開始清算程序後，聲請人之支出
　　查聲請人主張：每月支出金額在6000元上下，有時花費超過
    6000元，有時花費較6000元少，我是抓個平均值等語（見院
    卷第45頁反面）；又聲請人主張之金額顯低於衛福部社會司
    公告111年度高雄市最低生活費之1.2倍17303元，應可採認
    ，是以自110年5月12日開始清算程序起迄今，聲請人每月最
    低生活費金額為6000元。
　3.本院裁定開始清算程序後，聲請人之所得餘額
　　依據上開證據，聲請人前開每月所得扣除每月個人最低生活
    費後，已無餘額。
　㈡消債條例第133條後段
　　聲請人於聲請清算前2年期間，可處分所得總額每月6000元
    ，扣除個人必要生活費6000元後，已無餘額等情，為聲請人
    所不爭執（見院卷第45頁反面），亦為本院110年度消債清
    字第14號裁定認定在案；又普通債權人於清算程序中受償總
    額為14330元乙節，亦有110年度司執消債清字第78號裁定、
    債權表、金額分配表、分配結果彙總表、債權人受償金額彙
    總表在卷可參（見院卷第2頁、司執消債清字卷第44頁、第4
    2-43頁）。可認聲請人於聲請清算前2年期間、本院裁定開
    始清算程序後，其所得扣除個人最低生活費後均已無餘額仍
    有餘額，自不符消債條例第133條所規定之不免責事由。
  ㈢消債條例第134條部分
　　查聲請人無出國紀錄，此有入出境查詢表在卷可參（見院卷
    第6頁）；又本院復查無聲請人有消債條例第134條所列其他
    各款應不免責事由，且債權人亦未提出聲請人有何符合消債
    條例第134條各款所規定之事證供本院參酌，故應認聲請人
    並無消債條例第134條所定不免責事由之存在。
三、債權人所提其他意見，尚不影響判斷結果或其意見未臻明確
    ，爰不逐一論列，併予敘明。
四、據上論結，聲請人既經本院裁定終止清算程序確定，復無消
    債條例第133條、第134條所定應不免責事由存在，揆諸首揭
    說明，自應以裁定免除聲請人之債務，基此，本件聲請人聲
    請免責，自應予准許，爰裁定如主文。
中　　華　　民　　國　 111　　年　　1 　　月　　6 　　日
              　　民事庭　　法　官　賴寶合
上為正本係照原本作成
如不服本裁定，應於裁定送達後10日內，以書狀向本院提出抗告
，並繳納抗告費新臺幣1千元
中　　華　　民　　國　 111　　年　　1 　　月　　6 　　日
  　                        書記官　胡美儀